【裁判字號】    98,易,258
【裁判日期】    980525
【裁判案由】    竊盜
【裁判全文】
臺灣彰化地方法院刑事判決               98年度易字第258號
公  訴  人  臺灣彰化地方法院檢察署檢察官
被      告  甲○○
上列被告因竊盜等案件，經檢察官提起公訴（98年度偵字第1103
、1483號），本院以簡式審判程序判決如下：
    主    文
甲○○攜帶兇器竊盜，處有期徒刑陸月，如易科罰金，以新臺幣
壹仟元折算壹日，扣案之鐵鋸壹支沒收；又竊盜，處拘役貳拾日
，如易科罰金，以新臺幣壹仟元折算壹日。緩刑貳年。
    犯罪事實
一、甲○○意圖為自己不法之所有，（一）先於民國98年1月24
    日上午9時55分許，攜帶其所有客觀上足供兇器使用之鐵鋸1
    支至彰化縣溪湖鎮○○路1斷排水溝旁，先徒手竊取丙○○
    所有價值約新臺幣（下同）140元之「排水溝護岸工程」建
    築用鋼筋20公斤得逞，再以鐵鋸將鋼筋鋸斷後放入袋內欲離
    去，惟隨即因巡邏員警見其手持鋼筋上前盤查，而查悉上情
    ，並扣得鐵鋸1支。（二）復於98年2月8日下午3時40分許，
    騎乘車牌號碼UAD-103號輕型機車至彰化縣鹿港鎮○○路與
    彰濱五路口，見該整地中之工地無人看管，即徒手竊取乙○
    ○所有價值約100元之鋼筋14公斤得逞，惟於離去之際，為
    警當場查獲。
二、案經彰化縣警察局鹿港、溪湖分局報告臺灣彰化地方法院檢
    察署檢察官偵查起訴。
    理    由
一、本件被告甲○○所犯係死刑、無期徒刑、最輕本刑為3年以
    上有期徒刑以外之罪，其於準備程序中就被訴事實為有罪之
    陳述，經告知被告簡式審判程序之旨，並聽取公訴人及被告
    之意見後，本院合議庭認為適宜而裁定由受命法官獨任進行
    簡式審判程序，合先敘明。
二、訊據被告甲○○對於前開犯罪事實均坦承不諱，核與證人即
    被害人丙○○、乙○○於警詢中證述情節相符，並有鐵鋸1
    支扣案、及搜索扣押筆錄、扣押物品目錄表、贓物認領保管
    單、長興資源回收行地磅單、車籍查詢-基本資料詳細畫面
    及現場照片等件在卷可稽，足認被告自白與事實相符，堪可
    採信。綜上所述，
    本件事證明確，被告前開犯行均堪認定。
三、按刑法第321條第1項第3款之攜帶兇器竊盜罪，係以行為人
    攜帶兇器竊盜為其加重條件，此所謂兇器，其種類並無限制
    ，凡客觀上足對人之生命、身體、安全構成威脅，具有危險
    性之兇器均屬之，且祇須行竊時攜帶此種具有危險性之兇器
    為已足，並不以攜帶之初有行兇之意圖為必要（最高法院79
    年臺上字第5253號判例意旨參照）。查，本件被告行竊時所
    使用之鐵鋸為堅硬金屬材質，且可鋸斷鋼筋，若用以攻擊人
    體，客觀上顯足以傷害人之生命、身體至明，為具有危險性
    之兇器無疑。是核被告所為，係犯刑法第321條第1項第3款
    之攜帶兇器竊盜罪，及第320條第1項竊盜罪。爰審酌被告不
    思以正當方法賺取金錢，竟為本案竊盜犯行，惟念其已非壯
    年，家中尚有外籍配偶及就讀國小之3名子女，生活困苦，
    家境清寒，有彰化縣警察局溪湖分局查訪紀錄表3份在卷可
    稽，且竊得物品價值低微，亦據被害人全數領回，所造成之
    危害非鉅等一切情狀，分別量處如主文所示之刑，並均諭知
    易科罰金之折算標準。末查，被告前未曾受有期徒刑以上刑
    之宣告，有臺灣高等法院被告前案紀錄表1份在卷可憑，其
    因一時疏失，致罹刑章，惟於偵審中亦均坦承一切犯行，犯
    後態度良好；且家中尚有外籍配偶及就讀國小之3名子女，
    生活困苦，家境清寒，經常接受他人救濟等情，業據被告供
    明在卷，並有彰化縣警察局溪湖分局查訪紀錄表3份在卷可
    稽，經此偵審科刑之教訓後，當知所警惕，信無再犯之虞，
    本院因認上開對其所宣告之刑，以暫不執行為適當，爰併諭
    知緩刑2年，以啟自新。又扣案之鐵鋸1支，為被告所有供犯
    罪所用之物，業據被告供明在卷，爰依刑法第38條第1項第2
    款規定，予以宣告沒收如主文所示。
據上論斷，依刑事訴訟法第273條之1第1項、第299條第1項前段
，刑法第320條第1項、第321條第1項第3款、第38條第1項第2款
、第74條第1項第1款，判決如主文。
本案經檢察官張聖傳到庭執行職務。
中    華    民    國    98    年    5     月    25    日
                  刑事第五庭  法  官  蔡家瑜
以上正本證明與原本無異。
如不服本判決應於收受判決後10日內向本院提出上訴書狀，並應
敘述具體理由；其未敘述上訴理由者，應於上訴期間屆滿後20日
內向本院補提理由書（均須按他造當事人之人數附繕本）「切勿
逕送上級法院」。
告訴人或被害人對於判決如有不服具備理由請求檢察官上訴者，
其上訴期間之計算係以檢察官收受判決正本之日期為準。
中    華    民    國    98    年    5     月    25    日
                              書記官  陳秀鳳
附錄論罪科刑法條：
中華民國刑法第320條
意圖為自己或第三人不法之所有，而竊取他人之動產者，為竊盜
罪，處5年以下有期徒刑、拘役或5百元以下罰金。
意圖為自己或第三人不法之利益，而竊佔他人之不動產者，依前
項之規定處斷。
前二項之未遂犯罰之。
中華民國刑法第321條
犯竊盜罪而有左列情形之一者，處6月以上、5年以下有期徒刑：
一、於夜間侵入住宅或有人居住之建築物、船艦或隱匿其內而犯
    之者。
二、毀越門扇、牆垣或其他安全設備而犯之者。
三、攜帶兇器而犯之者。
四、結夥三人以上而犯之者。
五、乘火災、水災或其他災害之際而犯之者。
六、在車站或埠頭而犯之者。
前項之未遂犯罰之。


司法院資訊處製作；財團法人民間司法改革基金會備份。
